最高法院刑事判決　　　　　　　　　　　　　　　八十七年度台上字第三六四五號
　　上　訴　人　甲○○
右上訴人因貪污案件，不服台灣高等法院中華民國八十七年二月二十五日第二審判決
（八十六年度上訴字第五九三二號，起訴案號：台灣桃園地方法院檢察署八十五年度
偵字第九九九一、一一一七九、一二八二八號），提起上訴，本院判決如左：
    主  文
上訴駁回。
    理  由
按刑事訴訟法第三百七十七條規定：上訴於第三審法院，非以判決違背法令為理由，
不得為之。是提起第三審上訴，應以原判決違背法令為理由，係屬法定要件。且必須
依據卷內資料為具體之指摘，並足據以辨認原判決已具備違背法令之形式，始屬相當
。本件原判決依憑上訴人甲○○之自白，核與共同被告林怡君、共犯蕭浚川、證人郭
登興、郭瑞美之供述及證詞相符，暨卷附證物。且說明蕭浚川與林怡君間關於不實統
一發票之交付及價金（不法利益）之收取等行為，均係由上訴人一人為之，上訴人所
參與者，為圖利犯罪構成要件之行為，雖上訴人不具貪污治罪條例第二條之公務員身
分，然其與具有該身分之蕭浚川共犯本件犯行，依同條例第三條規定，仍應以貪污治
罪條例之共犯論處，上訴人辯謂伊無與蕭浚川共同圖利之意思，不足採信，綦詳。因
而維持第一審論處上訴人共同連續與依據法令從事公務之人員，對於主管之事務直接
圖利罪刑，駁回上訴人在第二審之上訴，已詳其所憑之證據及認定之理由。上訴意
旨略謂：(一)上訴人係得知林怡君所營金東霖公司亦有避稅需要，遂在向蕭浚川購買發
票時，順便同時將金東霖公司所需部分一併向蕭浚川收取，再一次交付現金總額，充
其量上訴人係基於泉有、巨邦公司及幫助金東霖公司逃漏稅捐之意思而向蕭浚川購買
發票，絕無幫助蕭浚川販賣發票圖利，更無與其共同圖利之犯意，乃原審認定上訴人
應蕭浚川之央請，將蕭某欲按面額百分之五販售統一發票告知林怡君云云，顯與蕭浚
川及上訴人之供述不符，即有理由矛盾之違法。(二)上訴人不知本案發票係遭蕭浚川變
造，乃原審認定上訴人與蕭浚川有共同行使業務登載不實及圖利犯行，而對於上訴人
有利之證據不採，亦未說明不採之理由，顯有理由不備之違法。(三)上訴人在主觀上既
無與蕭浚川共同圖利之犯意聯絡，亦無幫助蕭浚川圖利之意思，雖在客觀上有行為之
參與，亦難認係圖利之共同正犯，原判決認上訴人應與蕭浚川成立圖利罪之正犯，其
適用刑法第二十八條與最高法院二十五年上字第二二五三號判例顯有錯誤云云。然查
：(一)原判決已於理由內說明上訴人不具貪污治罪條例第二條之公務員身分，然其與具
有該身分之蕭浚川共犯本件犯行，依同條例第三條規定，仍應以貪污治罪條例之共犯
論處。上訴意旨仍以其行為難認係圖利罪之共同正犯，任意指摘原判決論以共同圖利
罪不當，不得據為第三審上訴之合法理由。(二)其餘上訴意旨所指各節，原判決已於理
由內詳為說明，猶置原判決明確論斷之事項於不顧，徒憑自己之說詞，重為事實上之
爭執，任意指摘原判決有理由矛盾、理由不備之違法云云，殊不足據以辨認原判決已
具備違背法令之形式。依上所述，其上訴違背法律上之程式，應予駁回。
據上論結，應依刑事訴訟法第三百九十五條前段，判決如主文。
中      華      民      國    八十七    年      十      月    二十九    日
                              最高法院刑事第五庭
                                  審判長法官  陳  錫  奎
                                        法官  王  德  雲
                                        法官  洪  清  江
                                        法官  吳  昆  仁
                                        法官  李  伯  道
      右正本證明與原本無異
                                              書  記  官
中      華      民      國    八十七    年     十一     月      五      日
